【裁判字號】    96,易,3572
【裁判日期】    970118
【裁判案由】    竊盜
【裁判全文】
臺灣板橋地方法院刑事判決              96年度易字第3572號
公  訴  人  臺灣板橋地方法院檢察署檢察官
被      告  甲○○
                    （現另案於臺灣臺東戒治所強制戒治中）
上列被告因竊盜案件，經檢察官提起公訴（96年度偵字第24334
號），本院依簡式審判程序判決如下：
    主  文
甲○○踰越安全設備於夜間侵入住宅竊盜，累犯，處有期徒刑壹
年。
    事  實
一、甲○○前因常業竊盜案件，經臺灣高等法院以89年度上易字
    第2899號刑事判決判處有期徒刑三年，並由最高法院以90年
    度台上字第594 號刑事判決駁回上訴而確定。又因常業竊盜
    案件，經臺灣臺北地方法院以90年度訴字第550 號刑事判決
    判處有期徒刑二年，刑前強制工作三年確定。上開二案並經
    臺灣臺北地方法院以93年度聲字第448 號裁定應執行有期徒
    刑四年十月，刑前強制工作三年確定。後於民國95年10月18
    日縮短刑期假釋出監付保護管束，並於96年4 月5 日保護管
    束期滿假釋未經撤銷視為執行完畢。
二、詎甲○○仍不知悔改，於96年6 月9 日清晨4 時許之夜間，
    見陳穎秀位於臺北縣樹林市○○街11號2 樓之1 住處隔壁適
    有施工之工地，認有機可趁，遂先在該工地撿拾棉製手套一
    雙穿戴後，即意圖為自己不法所有，自該工地攀爬至陳穎秀
    住處之後陽台，將該處未上鎖之鐵窗打開後踰越侵入陳穎秀
    之住宅，並竊取陳穎秀所有內含身分證、健保卡、駕駛執照
    、行車執照、台新銀行信用卡、郵局、土地銀行、華南銀行
    金融卡各ㄧ枚及現金新臺幣（下同）三萬八千元等物之皮夾
    一只，得手後逃逸無蹤。後陳穎秀於清晨4 時許發覺遭竊後
    ，報警處理，經警於該址隔壁工地一樓樓梯口發現甲○○丟
    棄於該處之上開手套一雙，採集其上之DNA 比對後，發覺與
    甲○○之型別相符，而循線查獲上情。
三、案經陳穎秀訴由臺北縣政府警察局樹林分局報請臺灣板橋地
    方法院檢察署檢察官偵查起訴。
    理  由
一、本件被告甲○○所犯係死刑、無期徒刑、最輕本刑為三年以
    上有期徒刑以外之罪，並於準備程序中就被訴事實為有罪之
    陳述，經本院告知簡式審判程序之旨，並聽取公訴人及被告
    之意見後，本院業已於97年1 月11日當庭裁定進行簡式審判
    程序。是證人陳穎秀於警詢中所為之證述，雖係被告以外之
    人於審判外所為之陳述，然依刑事訴訟法第159 條第2 項前
    段之規定，於簡式審判程序中均得作為證據，合先敘明。
二、前揭事實業據被告於警詢、偵查及本院審理中均坦承不諱，
    核與證人陳穎秀於警詢中所為之證述相符，並有內政部警政
    署刑事警察局96年8 月28日刑醫字第0960093688號鑑驗書一
    份、現場照片五幀附卷可稽，及棉製手套一雙扣案可資佐證
    ，足認被告上開不利於己之自白應屬真實。據此，本案事證
    明確，被告犯行堪以認定。
三、論罪科刑部分：
(一)按鐵窗依社會通常觀念認具防盜之作用，屬安全設備之一種
    ，故核被告所為，係犯刑法第321 條第1 項第1 款、第2 款
    之踰越安全設備於夜間侵入住宅竊盜罪。公訴意旨漏未論及
    被告係踰越鐵窗此一安全設備竊盜之加重竊盜態樣，應予補
    充。
(二)被告前因常業竊盜案件，經臺灣高等法院以89年度上易字第
    2899號刑事判決判處有期徒刑三年，並由最高法院以90年度
    台上字第594 號刑事判決駁回上訴而確定。又因常業竊盜案
    件，經臺灣臺北地方法院以90年度訴字第550 號刑事判決判
    處有期徒刑二年，刑前強制工作三年確定。上開二案並經臺
    灣臺北地方法院以93年度聲字第448 號裁定應執行有期徒刑
    四年十月，刑前強制工作三年確定。後於95年10月18日縮短
    刑期假釋出監付保護管束，並於96年4 月5 日保護管束期滿
    假釋未經撤銷視為執行完畢乙節，有臺灣高等法院被告前案
    紀錄表一份在卷可按，其受有期徒刑執行完畢後，故意再犯
    本件有期徒刑以上之罪，為累犯，應依刑法第47條第1 項之
    規定加重其刑。
(三)本院爰審酌被告有事實欄所示之多次常業竊盜前科，有上開
    被告前案紀錄表一份附卷可稽，猶不知悔悟而再為本件犯行
    ，可徵其素行不佳，惡性不輕，其犯罪之動機為貪圖不法利
    益，夜間侵入住宅之犯罪手段，對於被害人人身安全所生之
    威脅及危害甚大，所竊得財物為現金三萬八千元及各項證件
    ，被害人之損失不輕，暨其犯罪後坦承犯行之態度等一切情
    狀，量處如主文所示之刑，以資懲儆。
(四)扣案之棉製手套一雙，係被告自案發地點隔壁工地所撿拾之
    物，業據其供承在卷，且被告使用後即放回原處附近，而該
    處既為施工工地，手套極可能為施工工人暫放該處之物，尚
    難認係遭人拋棄之無主物而可由被告因先占而取得，是該雙
    手套即難認屬被告所有之物，與刑法第38條第3 項前段之規
    定尚有未合，本院爰不併諭知沒收，附此敘明。
據上論斷，應依刑事訴訟法第273 條之1 第1 項、299 條第1 項
前段，刑法第321 條第1 項第1 款、第2 款、第47條第1 項，判
決如主文。
本案經檢察官吳宗光到庭執行職務。
中    華    民    國    97    年    1     月    18    日
                  刑事第十七庭  法  官 張紹省
以上正本證明與原本無異。
如不服本判決應於送達後十日內向本院提出上訴狀。
                                書記官 周雅玲
中    華    民    國    97    年    1     月    18    日
附錄本案論罪科刑法條全文：
中華民國刑法第321條
犯竊盜罪而有左列情形之一者，處六月以上、五年以下有期徒刑
：
一  於夜間侵入住宅或有人居住之建築物、船艦或隱匿其內而犯
    之者。
二  毀越門扇、牆垣或其他安全設備而犯之者。
三  攜帶兇器而犯之者。
四  結夥三人以上而犯之者。
五  乘火災、水災或其他災害之際而犯之者。
六  在車站或埠頭而犯之者。
前項之未遂犯罰之。


司法院資訊處製作；財團法人民間司法改革基金會備份。
